---
title: "epiPEUCAT: Estudio transversal para analizar la epidemiologia del pie diabetico en los pacientes con diabetes mellitus tipo 2 con la base de datos SIDIAP"
author: "Jordi Real & Rai Puig"
website: "https://github.com/USR-DAPCAT/"

date: "`r format(Sys.time(), '%d %B, %Y')`"


output:
  html_document:
    df_print: paged
    toc: true
    toc_float: true
    fig_caption: true
    css: logos_css/usr_styles.css
  pdf_document: default
  word_document: default

params:
  dir_dades_global: "../../DADES/EPIPEU_CAT3/dades/mostra"
  dir_dades: "dades/mostra"
  
---

&nbsp;
<script>
   $(document).ready(function() {
     $head = $('#header');
     $head.prepend('<img src=\"https://www.idiapjgol.org/images/logo.png\" style=\"float: right ;width: 130px;\"/>')
     $head.prepend('<img src=\"https://avatars2.githubusercontent.com/u/57066591?s=200&v=4\" style=\"margin-left:25% ;width: 80px;\"/>')
     $head.prepend('<img src=\"logos_css/logoDAP_Cat.png\" style=\"float: left:1;width: 185px;\"/>')
   });
</script>


<div class="watermark">DRAFT</div>

****

## 0. Estado:

**Ultimas actualizaciones   Febrero/ 2021** 

&check; Agrupadores para amputaciones y revascularizaciones.  <br/>
&check; Solo 2 grupos con ulcera/pie diabetico ( primaria+hospitales) VS .sin ulcera/pie diabetico (primaria+hospitales). <br/>
&check; Nuevas agregaciones de diagnosticos y farmacos. <br/>
&check; Programacion de nuevas recodificaciones. <br/>
&check; Tabla Descriptiva Exploratoria General, por varlidacion.  <br/>
&check; Descriptiva Exploratoria General.Todas las variables.  <br/>
&check; Tabla UEIP:[Ulceras Extremidades Inferiores y/o Pie Diabetico] /UEIPA:[Ulceras Extremidades Inferiores y/o Pie Diabetico y/o Amputaciones] <br/>
&check; Descriptiva Exploratoria General.BASAL.  <br/>
&check; Descriptiva Exploratoria General.Comorbilidades.  <br/>
&check; Descriptiva Exploratoria General.Antecedentes de Pie diabetico.  <br/>
&check; Descriptiva Exploratoria General.Exploracion.  <br/>
&check; Descriptiva Exploratoria General.Laboratorio.  <br/>
&check; Descriptiva Exploratoria General.Tratamiento.  <br/>
&check; Descriptiva Exploratoria General / UEIPA .  <br/> 
 
 
**Realizado**

&check; Lectura / importacion de archivos.  <br/>
&check; Generacion de conductors.   <br/>
&check; Revision de codigos.  <br/>
&check; Agregacion de datos segun protocolo. <br/>
&check; Calculo de varibles y recodificaciones. <br/>
&check; Descriptiva exploratoria. <br/>
&check; Nuevas agregaciones de diagnosticos y farmacos. <br/>
&check; Programacion de nuevas recodificaciones. <br/>
&check; Descriptiva Exploratoria General.Todas las variables.  <br/>
&check; Tabla UEIP:[Ulceras Extremidades Inferiores y/o Pie Diabetico] /UEIPA:[Ulceras Extremidades Inferiores y/o Pie Diabetico y/o Amputaciones] <br/>
&check; Descriptiva Exploratoria General.BASAL.  <br/>
&check; Descriptiva Exploratoria General.Comorbilidades.  <br/>
&check; Descriptiva Exploratoria General.Antecedentes de Pie diabetico.  <br/>
&check; Descriptiva Exploratoria General.Exploracion.  <br/>
&check; Descriptiva Exploratoria General.Laboratorio.  <br/>
&check; Descriptiva Exploratoria General.Tratamiento.  <br/>
&check; Descriptiva Exploratoria General / UEIPA .  <br/> 

**Pendent**

&check; Revision y depuracion de errores.   <br/>
&check; Modelos multivariables.   <br/>

# Fase de validacion de base

## Fase Preparacion

```{r setup, include = FALSE}
knitr::opts_chunk$set(echo = FALSE, message=FALSE, warning=FALSE, include=F,size="huge")
############
#02.11.2020@
############


gc()
# libreries i funcions
library("dplyr")
library("lubridate")
library("compareGroups")
#
source(here::here("codi/Flowchart_Box_Final2.r"))
source(here::here("codi/criteris_exclusio_diagrama2.r"))
#
# Descarregar funcions github -
link_source<-paste0("https://github.com/jrealgatius/Stat_codis/blob/master/funcions_propies.R","?raw=T")
devtools::source_url(link_source)
#######################################################
conductor_codis<-here::here("codis_peucat.xlsx")
conductor<-here::here("conductor_Epipeu.xlsx")
#######################################################
# Llegir plana
dt_plana<-readRDS(here::here(params$dir_dades,"dt_plana.rds")) %>% as_tibble()
# Filtrem  i ELIMINEM els Difunts anteriors al 2019!

```
The codes considered for the classification of diabetes TYPE 2
```{r codis_diabetes, include=T}

readxl::read_excel(conductor_codis,col_types = "text")%>%select(cod,DM2,Descripcio)%>% filter(DM2=="DM2")%>%select(cod,Descripcio)%>% knitr::kable(caption="ICD10 Diabetes type 2")

```
## Flow chart 
```{r Flow chart, include=T}

#13.11.2020


flow_chart1<-criteris_exclusio_diagrama(dt=dt_plana,
                                        taulavariables=conductor,
                                        criteris = "exc_pre",
                                        ordre="exc_ordre",
                                        grups=NA,
                                        etiquetes="descripcio",
                                        sequencial = T,
                                        pob_lab=c("epiPEUCAT DM2  ","epiPEUCAT DM2 sin exclusiones"),
                                        colors=c("white","grey"),
                                        forma=c("ellipse","box"))

flow_chart1


flow_chart2<-criteris_exclusio_diagrama2(dt=dt_plana,
                                         taulavariables=conductor,
                                         criteris = "exc_pre",
                                         ordre="exc_ordre",
                                         grups=NA,
                                         etiquetes="descripcio",
                                         sequencial = T,
                                         pob_lab=c("Muestra epiPEUCAT DM2 ","Muestra epiPEUCAT DM2 sin exclusiones"),
                                         colors=c("white","grey"),
                                         POB=459331 ,
                                         POB_LAB="SIDIAP:La poblacion de pacientes con DM2 de 2017 aprox: ")


flow_chart2


#Apliquem les EXCLUSIONS!
dt_plana_exc<-criteris_exclusio(dt_plana,taulavariables=conductor,criteris="exc_pre")


#Apliquem que surtin els MISSINGS a les TAULES , a partir del CONDUCTOR!
dt_plana_exc<-dt_plana_exc%>%mutate_at(extreure.variables("missings",conductor,dt=dt_plana_exc),as.factor)

#Etquetem  NOMS! de les  VAR  a partir del Conductor!
dt_plana_exc<-etiquetar(dt_plana_exc,taulavariables=conductor)

```
## Descriptiva Exploratoria General.Todas las variables.
```{r resultats0, include=T}

#i)
formula_Taula00<-formula.text("Taula00",y="",taulavariables = conductor,dt=dt_plana_exc)
#ii)
formula_TaulaBasal<-formula.text("TaulaBasal",y="",taulavariables = conductor,dt=dt_plana_exc)
#iii)
formula_TaulaComorb<-formula.text("TaulaComorb",y="",taulavariables = conductor,dt=dt_plana_exc)
#iv)
formula_TaulaAnt_Peu_Diab<-formula.text("TaulaAntPeuDiab",y="",taulavariables = conductor,dt=dt_plana_exc)
#v)
formula_TaulaExploracio<-formula.text("TaulaExploracio",y="",taulavariables = conductor,dt=dt_plana_exc)
#vi)
formula_TaulaLab<-formula.text("TaulaLab",y="",taulavariables = conductor,dt=dt_plana_exc)
#vii)
formula_TaulaTract<-formula.text("TaulaTract",y="",taulavariables = conductor,dt=dt_plana_exc)
```

```{r resultats1, include=T}

#Part1
#i)
descrTable(formula_Taula00,
           method =2,
           Q1 = 0, 
           Q3 = 1,
           data=dt_plana_exc,
           include.miss = TRUE,
           max.xlev = 200, 
           show.p.overall=FALSE,
           show.n = T,
          hide.no="No",simplify=F)%>%export2md(header.background = "grey", header.color = "white", size=12,caption = "Descriptiva GENERAL 1 :[Frecuencia,Mediana,Min,Max]")
```
## UEIP:[Ulceras Extremidades Inferiores y/o Pie Diabetico] /UEIPA:[Ulceras Extremidades Inferiores y/o Pie Diabetico y/o Amputaciones]
```{r resultats8, include=T}
#Part2

#ii)
descrTable(~ GRUP365.UEIP+
             GRUP365.UEIPA
             ,
           method =2,
           Q1 = 0, Q3 = 1,
           data=dt_plana_exc,
           include.miss = TRUE,
           max.xlev = 100, 
           show.p.overall=FALSE,
           show.n = T,
          hide.no="No",simplify=F)%>%export2md(header.background = "grey", header.color = "white", size=12,caption="Descriptiva GENERAL 2:[Frecuencia,Mediana,Min,Max]")


```
## Descriptiva Exploratoria General.BASAL.
```{r resultats2, include=T}
#ii)
descrTable(formula_TaulaBasal,
           method =2,
           Q1 = 0, 
           Q3 = 1,
           data=dt_plana_exc,
           include.miss = TRUE,
           max.xlev = 200, 
           show.p.overall=TRUE,
           show.n = T,
          hide.no="No",simplify=F)%>%export2md(header.background = "grey", header.color = "white", size=12,caption = "Descriptiva Exploratoria General.BASAL :[Frecuencia,Mediana,Min,Max]")
```
## Descriptiva Exploratoria General.Comorbilidades.
```{r resultats3, include=T}
#iii)
descrTable(formula_TaulaComorb,
           method =2,
           Q1 = 0, 
           Q3 = 1,
           data=dt_plana_exc,
           include.miss = TRUE,
           max.xlev = 200, 
           show.p.overall=TRUE,
           show.n = T,
          hide.no="No",simplify=F)%>%export2md(header.background = "grey", header.color = "white", size=12,caption = "Descriptiva Exploratoria General.Comorbilidades:[Frecuencia,Mediana,Min,Max]")
```
## Descriptiva Exploratoria General.Antecedentes de Pie diabetico.
```{r resultats4, include=T}
#iv)
descrTable(formula_TaulaAnt_Peu_Diab,
           method =2,
           Q1 = 0, 
           Q3 = 1,
           data=dt_plana_exc,
           include.miss = TRUE,
           max.xlev = 200, 
           show.p.overall=TRUE,
           show.n = T,
          hide.no="No",simplify=F)%>%export2md(header.background = "grey", header.color = "white", size=12,caption = "Descriptiva Exploratoria General.Antecedentes de Pie diabetico :[Frecuencia,Mediana,Min,Max]")
```
## Descriptiva Exploratoria General.Exploracion.
```{r resultats5, include=T}
#v)
descrTable(formula_TaulaExploracio,
           method =2,
           Q1 = 0, 
           Q3 = 1,
           data=dt_plana_exc,
           include.miss = TRUE,
           max.xlev = 200, 
           show.p.overall=TRUE,
           show.n = T,
          hide.no="No",simplify=F)%>%export2md(header.background = "grey", header.color = "white", size=12,caption = "Descriptiva Exploratoria General.Exploracion:[Frecuencia,Mediana,Min,Max]")
```
## Descriptiva Exploratoria General.Laboratorio.
```{r resultats6, include=T}
#vi)
descrTable(formula_TaulaLab,
           method =2,
           Q1 = 0, 
           Q3 = 1,
           data=dt_plana_exc,
           include.miss = TRUE,
           max.xlev = 200, 
           show.p.overall=TRUE,
           show.n = T,
          hide.no="No",simplify=F)%>%export2md(header.background = "grey", header.color = "white", size=12,caption = "Descriptiva Exploratoria General.Laboratorio:[Frecuencia,Mediana,Min,Max]")
```
## Descriptiva Exploratoria General.Tratamiento.
```{r resultats7, include=T}
#vii)
descrTable(formula_TaulaTract,
           method =2,
           Q1 = 0, 
           Q3 = 1,
           data=dt_plana_exc,
           include.miss = TRUE,
           max.xlev = 200, 
           show.p.overall=TRUE,
           show.n = T,
          hide.no="No",simplify=F)%>%export2md(header.background = "grey", header.color = "white", size=12,caption = "Descriptiva Exploratoria General.Tratamiento:[Frecuencia,Mediana,Min,Max]")
```
## 4. Salvar taula plana
```{r salvar}
saveRDS(dt_plana_exc, file=here::here(params$dir_dades,"dt_plana_exc.rds"))
```

```

&nbsp;
<hr />
<p style="text-align: center;">A work by $Jordi Real$ $Rai Puig$ </a></p>
<p style="text-align: center;">$Llepali System$ </a></p>
<p style="text-align: center;"><span style="color: #808080;"><em><https://github.com/USR-DAPCAT/></em></span></p>



