---
title: "epiPEUCAT: Estudio transversal para analizar la epidemiologia del pie diabetico en los pacientes con diabetes mellitus tipo 2 con la base de datos SIDIAP"
author: "Jordi Real & Rai Puig"
website: "https://github.com/USR-DAPCAT/"

date: "`r format(Sys.time(), '%d %B, %Y')`"


output:
  html_document:
    df_print: paged
    toc: true
    toc_float: true
    fig_caption: true
    css: logos_css/usr_styles.css
  pdf_document: default
  word_document: default

params:
  dir_dades_global: "../../DADES/EPIPEU_CAT3/dades/mostra"
  dir_dades: "dades/mostra"
  
---

&nbsp;
<script>
   $(document).ready(function() {
     $head = $('#header');
     $head.prepend('<img src=\"https://www.idiapjgol.org/images/logo.png\" style=\"float: right ;width: 130px;\"/>')
     $head.prepend('<img src=\"https://avatars2.githubusercontent.com/u/57066591?s=200&v=4\" style=\"margin-left:25% ;width: 80px;\"/>')
     $head.prepend('<img src=\"logos_css/logoDAP_Cat.png\" style=\"float: left:1;width: 185px;\"/>')
   });
</script>


<div class="watermark">DRAFT</div>

****

## 0. Estado:

**Ultimas actualizaciones   Enero/ 2021** 

&check; Agrupadores para amputaciones y revascularizaciones  <br/>
&check; Solo 2 grupos con ulcera/pie diabetico ( primaria+hospitales) VS .sin ulcera/pie diabetico (primaria+hospitales) <br/>
&check; Nuevas agregaciones de diagnosticos y farmacos <br/>
&check; Programacion de nuevas recodificaciones <br/>
&check; Tabla Descriptiva Exploratoria General, por varlidaci√≥n  <br/>
&check; Descriptiva TABLA 3 : Variables sociodemograficas,por varlidaci√≥n  <br/>
&check; Descriptiva TABLA 4 : Comorbilidades Generales,por varlidacion  <br/>
&check; Descriptiva TABLA 5 : Comorbilidades relacionadas con pie diabetico/UEIP,por varlidaci√≥n  <br/>
&check; Descriptiva TABLA 6 : Exploracion fisica,por varlidacion  <br/>
&check; Descriptiva TABLA 7 : Medicacion general,antidiabeticos orales y antidiabeticos inyectables,por varlidacion  <br/>
&check; Descriptiva TABLA 8 : Parametros de laboratorio,por varlidacion  <br/>
&check; Descriptiva TABLA 9 : Derivaciones,por varlidacion  <br/>

**Realizado**

&check; Lectura / importacion de archivos  <br/>
&check; Generacion de conductors   <br/>
&check; Revision de codigos  <br/>
&check; Agregacion de datos segun protocolo <br/>
&check; Calculo de varibles y recodificaciones <br/>
&check; Descriptiva exploratoria <br/>
&check; Nuevas agregaciones de diagnosticos y f√°rmacos <br/>
&check; Programaci√≥n de nuevas recodificaciones <br/>
&check; Tabla Descriptiva Exploratoria General, por varlidacion  <br/>
&check; Descriptiva TABLA 3 : Variables sociodemograficas,por varlidacion  <br/>
&check; Descriptiva TABLA 4 : Comorbilidades Generales,por varlidacion  <br/>
&check; Descriptiva TABLA 5 : Comorbilidades relacionadas con pie diabetico/UEIP,por varlidacion  <br/>
&check; Descriptiva TABLA 6 : Exploracion fisica,por varlidacion  <br/>
&check; Descriptiva TABLA 7 : Medicacion general,antidiabeticos orales y antidiabeticos inyectables,por varlidaci√≥n  <br/>
&check; Descriptiva TABLA 8 : Parametros de laboratorio,por varlidacion  <br/>
&check; Descriptiva TABLA 9 : Derivaciones,por varlidacion  <br/>

**Pendent**

&check; Revision y depuracion de errores   <br/>
&check; Duda codigos CAP/HOSP  en Pie Diab√©tico    <br/>
&check; Duda codigos CAP/HOSP     <br/>
&check; No correspondencia entre catalago y protocolo      <br/>

# Fase de validacion de base

## Fase Preparacion

```{r setup, include = FALSE}
knitr::opts_chunk$set(echo = FALSE, message=FALSE, warning=FALSE, include=F,size="huge")
############
#02.11.2020#
############

# EStudiar els missings (.na) i quan juguem amb Problemes i valors analatics o valors clinics! 
# Dema 2.11.2020 , dia dels morts!

gc()
# libreries i funcions
library("dplyr")
library("lubridate")
library("compareGroups")
#
source(here::here("codi/Flowchart_Box_Final2.r"))
source(here::here("codi/criteris_exclusio_diagrama2.r"))
#
# Descarregar funcions github -
link_source<-paste0("https://github.com/jrealgatius/Stat_codis/blob/master/funcions_propies.R","?raw=T")
devtools::source_url(link_source)
#######################################################
conductor_codis<-here::here("codis_peucat.xlsx")
conductor<-here::here("conductor_Epipeu.xlsx")
#######################################################
# Llegir plana
dt_plana<-readRDS(here::here(params$dir_dades,"dt_plana.rds")) %>% as_tibble()
# Filtrem  i ELIMINEM els Difunts anteriors al 2019!

```
The codes considered for the classification of diabetes TYPE 2

```{r codis_diabetes, include=T}

readxl::read_excel(conductor_codis,col_types = "text")%>%select(cod,DM2,Descripcio)%>% filter(DM2=="DM2")%>%select(cod,Descripcio)%>% knitr::kable(caption="ICD10 Diabetes type 2")

```

## Descriptiva Exploratoria General 1
```{r resultats1, include=T}

#13.11.2020


flow_chart1<-criteris_exclusio_diagrama(dt=dt_plana,
                                        taulavariables=conductor,
                                        criteris = "exc_pre",
                                        ordre="exc_ordre",
                                        grups=NA,
                                        etiquetes="descripcio",
                                        sequencial = T,
                                        pob_lab=c("epiPEUCAT DM2  ","epiPEUCAT DM2 sin exclusiones"),
                                        colors=c("white","grey"),
                                        forma=c("ellipse","box"))

flow_chart1


flow_chart2<-criteris_exclusio_diagrama2(dt=dt_plana,
                                         taulavariables=conductor,
                                         criteris = "exc_pre",
                                         ordre="exc_ordre",
                                         grups=NA,
                                         etiquetes="descripcio",
                                         sequencial = T,
                                         pob_lab=c("Muestra epiPEUCAT DM2 ","Muestra epiPEUCAT DM2 sin exclusiones"),
                                         colors=c("white","grey"),
                                         POB=459331 ,
                                         POB_LAB="SIDIAP:La poblaci√≥n de pacientes con DM2 de 2017 aprox: ")


flow_chart2


#Apliquem les EXCLUSIONS!
dt_plana_exc<-criteris_exclusio(dt_plana,taulavariables=conductor,criteris="exc_pre")


#Apliquem que surtin els MISSINGS a les TAULES , a partir del CONDUCTOR!
dt_plana_exc<-dt_plana_exc%>%mutate_at(extreure.variables("missings",conductor,dt=dt_plana_exc),as.factor)

#Etquetem  NOMS! de les  VAR  a partir del Conductor!
dt_plana_exc<-etiquetar(dt_plana_exc,taulavariables=conductor)

```

## Descriptiva Exploratoria General 2
```{r resultats2, include=T}
variables_noconductuals<-extreure.variables("Taula00",taulavariables=conductor)[!extreure.variables("Taula00",taulavariables = conductor)%in%names(dt_plana_exc)]

formula_taula00<-formula.text("Taula00",y="",taulavariables = conductor,elimina = variables_noconductuals)

descrTable(formula_taula00,
           method =2,
           Q1 = 0, 
           Q3 = 1,
           data=dt_plana_exc,
           include.miss = TRUE,
           max.xlev = 200, 
           show.p.overall=FALSE,
           show.n = T,
          hide.no="No",simplify=F)%>%export2md(header.background = "grey", header.color = "white", size=12,caption = "Descriptiva GENERAL 1 :[Frecuencia,Mediana,M√?n,Max]")





  
descrTable(~ GRUP.UEIP+
             GRUP365.UEIP+
             GRUP365.UEIPA+
             GRUP365.PIE_Diabetico_ulcera_g_art_ch_ost+
             GRUP2,
           method =2,
           Q1 = 0, Q3 = 1,
           data=dt_plana_exc,
           include.miss = TRUE,
           max.xlev = 100, 
           show.p.overall=FALSE,
           show.n = T,
          hide.no="No",simplify=F)%>%export2md(header.background = "grey", header.color = "white", size=12,caption="Descriptiva GENERAL 2:[Frecuencia,Mediana,M√?n,Max]")
```



```{r resultats3, include=T}
formula_taula00_0<-formula.text("Taula00",y=c("GRUP365.UEIP"),taulavariables = conductor,dt=dt_plana_exc)
formula_taula00_1<-formula.text("Taula00",y=c("GRUP365.UEIPA"),taulavariables = conductor,dt=dt_plana_exc)



#0) TAULA.Ulcera/Pie Diab√©tico(Primaria+Hospital)

descrTable(formula_taula00_0,
                method =2,
                Q1 = 0, Q3 = 1,
                data=dt_plana_exc,
                include.miss = TRUE,
                max.xlev = 100, 
                show.p.overall=FALSE,
                show.n = T,
                hide.no="No",simplify=F)%>% export2md(header.background = "grey", header.color = "white", size=12,caption = "Taula 00.Variables TOTALES / UEIP(Primaria+Hospital).Un aÒo  hacia atras.Descriptiva general:[Frecuencia,Mediana,Min,Max]")


#1) TAULA.Ulcera/Pie Diab√©tico/Amputaciones(Primaria+Hospital)

descrTable(formula_taula00_1,
                method =2,
                Q1 = 0, Q3 = 1,
                data=dt_plana_exc,
                include.miss = TRUE,
                max.xlev = 100, 
                show.p.overall=FALSE,
                show.n = T,
                hide.no="No",simplify=F)%>% export2md(header.background = "grey", header.color = "white", size=12,caption = "Taula 00.Variables TOTALES / UEIPA  -ulcera+pie+amputacio- (Primaria+Hospital).Un aÒo  hacia atras.Descriptiva general:[Frecuencia,Mediana,Min,Max]")


```

## 4. Salvar taula plana

```{r salvar}
saveRDS(dt_plana_exc, file=here::here(params$dir_dades,"dt_plana_exc.rds"))
```


```

&nbsp;
<hr />
<p style="text-align: center;">A work by $Jordi Real$ $Rai Puig$ </a></p>
<p style="text-align: center;">$Llepali System$ </a></p>
<p style="text-align: center;"><span style="color: #808080;"><em><https://github.com/USR-DAPCAT/></em></span></p>



